【裁判字號】    94,易,1275
【裁判日期】    950309
【裁判案由】    竊盜
【裁判全文】
臺灣彰化地方法院刑事判決              94年度易字第1275號
公  訴  人  臺灣彰化地方法院檢察署檢察官
被      告  乙○○原名鄧松利.
上列被告因竊盜案件，經檢察官提起公訴（臺灣彰化地方法院檢
察署九十四年度偵字第七五二四號），本院判決如下：
    主  文
乙○○無罪。
    理  由
一、公訴意旨略以：劉明泉（另由檢察官移送本院九十四年度易
    字第一一六二號併案審理）於民國九十四年七月二十五日晚
    上七至八時許，在彰化縣員林鎮○○路○段六三號前，見甲
    ○○所有停放該處車牌號碼ＭＱ－七一二九號自用小貨車（
    下稱上開自用小貨車）上置放有空氣壓縮機一臺，萌生竊盜
    之犯意，遂親至被告乙○○位在彰化縣社頭鄉○○村○○路
    十一號住處，向被告告知上情，並得被告明允將代覓銷贓管
    道後，劉明泉復邀集陳永智（另由檢察官移送本院九十四年
    度易字第九二四號併案審理）與被告共同基於意圖為自己不
    法之所有之犯意聯絡，於九十四年七月二十五日晚上十一時
    三十分許，由陳永智騎乘機車搭載劉明泉至彰化縣員林鎮○
    ○路○段六三號前，陳永智即在旁把風，並由劉明泉持客觀
    上足供凶器使用之六角扳手一支，竊取甲○○所有停放該處
    之上開自用小貨車一輛及車上之空氣壓縮機一臺，得手後，
    劉明泉隨即與被告聯繫，並約在彰化縣北斗交流道會面後，
    由被告駕駛另輛自用小客車引領劉明泉所駕駛搭載有陳永智
    之上開自用小貨車，共同前往嘉義縣東石鄉，欲將竊得之空
    氣壓縮機一臺出售予姓名年籍不詳綽號「阿昇」之人。嗣於
    九十四年七月二十六日凌晨三時四十五分許，在嘉義縣東石
    鄉掌潭村活動中心前，為警當場查獲，並扣得上開自用小貨
    車一輛、空氣壓縮機一臺、六角扳手一支，因認被告涉有刑
    法第三百二十一條第一項第三款加重竊盜罪嫌等語。
二、按犯罪事實應依證據認定之，無證據不得認定犯罪事實；不
    能證明被告犯罪者，應諭知無罪之判決；刑事訴訟法第一百
    五十四條第二項、第三百零一條第一項分別定有明文。而事
    實之認定，應憑證據，如未能發現相當之證據，或證據不足
    以證明，自不能以推測或擬制之方法，以為裁判基礎（最高
    法院四十年臺上字第八六號判例意旨參照）。又認定犯罪事
    實所憑之證據，雖不以直接證據為限，間接證據亦包括在內
    ；然而無論直接或間接證據，其為訴訟上之證明，須於通常
    一般之人均不致有所懷疑，而得確信其為真實之程度者，始
    得據為有罪之認定（最高法院七十六年臺上字第四九八六號
    判例意旨參照）。且事實審法院對於證據之取捨，依法雖有
    自由判斷之權，然積極證據不足證明犯罪事實時，被告之抗
    辯或反證縱屬虛偽，仍不能以此資為積極證據應予採信之理
    由（最高法院三十年上字第四八二號判例意旨參照）。
三、公訴人認被告乙○○涉有加重竊盜犯行，無非係以被告於警
    詢及偵查中之供述、劉明泉與陳永智於警詢及偵查中之供述
    、被害人甲○○於警詢中之指訴，以及卷附贓物認領保管單
    、車輛竊盜資料個別查詢報表、車輛尋獲電腦輸入單各一紙
    、扣案之六角扳手一支，作為主要論據。然訊據被告堅決否
    認涉有加重竊盜犯行，辯稱：伊只有幫劉明泉找空氣壓縮機
    之買主，但不知道空氣壓縮機是劉明泉、陳永智竊盜取得等
    語。經查：
  (一)被告於警詢、偵查中供稱：九十四年七月二十六日晚上七、
    八時許，劉明泉至伊住處，說他有看到一部空氣壓縮機在路
    旁車子上，要伊幫忙問有沒有人要買空氣壓縮機，伊答應要
    幫他問問看；當天晚上十一時許，劉明泉打電話給伊，說東
    西偷到手了，伊就幫他連絡姓名年籍不詳綽號「阿昇」的人
    ，並約在北斗交流道，一起去嘉義縣東石鄉附近與買主會合
    等語（警卷第十三頁、偵字第四二九四號卷第二五頁），核
    與劉明泉於警詢、偵查中供稱：九十四年七月二十五日晚上
    ，伊至乙○○住處，問他有沒有朋友要空氣壓縮機，他說要
    幫伊問問看；晚上十點多，伊打電話給陳永智，問他要不要
    賺錢，即與陳永智一起去竊取自用小貨車與空氣壓縮機；偷
    到後，再打電話給乙○○，約在北斗交流道，並一起去東石
    等語（警卷第五、六頁、偵字第四二九四號卷第二六、二七
    頁），以及陳永智於警詢、偵查中供稱：九十四年七月二十
    五日晚上，劉明泉打電話問伊要不要賺錢，伊因沒錢就答應
    他，並於當日十一時許，在彰化縣員林鎮，由劉明泉偷車子
    ，伊在五十公尺遠處把風，偷到後，劉明泉說要將車上之空
    氣壓縮機拿去換錢，即與乙○○在北斗交流道會合，並開車
    到嘉義縣東石鄉等語（警卷第八至十頁、偵字第四二九四號
    卷第二七、二八頁），大致相符。綜上供述，堪信被告於劉
    明泉、陳永智共同竊取上開自用小貨車與空氣壓縮機前，應
    已知悉劉明泉欲竊取空氣壓縮機並販賣謀利之情事，被告辯
    稱：伊不知道空氣壓縮機是劉明泉、陳永智竊盜取得等語，
    顯係卸責之詞，固不足採。然被告既僅係同意幫劉明泉居間
    介紹空氣壓縮機之買主，並未參與劉明泉、陳永智竊盜行為
    之謀議，更未為竊盜行為之分擔，縱使被告明知該空氣壓縮
    機確為贓物仍予居間介紹買賣，亦僅能論以牙保贓物之罪責
    ，尚難據此推論被告與劉明泉、陳永智即有共同加重竊盜之
    犯行。
  (二)至於被害人甲○○於警詢中之指訴，以及卷附贓物認領保管
    單、車輛竊盜資料個別查詢報表、車輛尋獲電腦輸入單各一
    紙，僅能證明甲○○所有上開自用小貨車、空氣壓縮機，於
    前開時地曾遭竊取之事實，而扣案之六角扳手一支係劉明泉
    所有，與被告無關，亦經劉明泉供承在卷（警卷第六頁、偵
    字第四二九四號卷第二六頁），均不足以作為認定被告與劉
    明泉、陳永智確有共同加重竊盜犯行之證據。
  (三)本件公訴人所舉之證據，既無法證明被告確與劉明泉、陳永
    智有共同竊取甲○○所有上開自用小貨車、空氣壓縮機之加
    重竊盜犯行，且本院在得依或應依職權調查證據之範圍內，
    復查無其他積極證據足以證明被告確有公訴意旨所指之加重
    竊盜犯行，要屬不能證明被告犯罪，按諸前揭說明，自應諭
    知被告無罪之判決。
四、移送併案（臺灣彰化地方法院檢察署九十四年度偵字第九九
    一五號）意旨另以：被告乙○○意圖為自己不法之所有，於
    九十四年十二月十四日晚上二十三時三十分許，在彰化縣社
    頭鄉湳底村湳底巷五之九號劉冠宏住處，自後側窗戶進入該
    住處，以徒手方式竊取劉冠宏所有朱銘木雕（同心協力）一
    座、木質花瓶一對、油畫（山水）二幅、油畫（馬球）、裸
    女素描、油畫（鋼琴）、油畫（芭蕾舞者）、油畫（裸女）
    、油畫（小提琴）、油畫（少女）、油畫（花）、油畫（馬
    ）、油畫（帆船）、油畫（接吻）、油畫（渡輪）、國畫（
    蘭花）、般若波羅密多心經圖各一幅，以及音響一組，得手
    後，並搬至其所駕駛車牌號碼六Ｑ－七六一五號自用小貨車
    上堆置，因認被告涉有加重竊盜罪嫌，並與前揭起訴加重竊
    盜罪部分有連續犯之裁判上一罪關係等語。惟本案經檢察官
    起訴部分之犯罪事實，既經本院判決無罪，自難認併案部分
    之犯罪事實與前揭經檢察官起訴部分之犯罪事實，有何連續
    犯之裁判上一罪關係，本院就併案部分之犯罪事實即無從加
    以審理，應退回檢察官另行依法處理，附此敘明。
五、至被告乙○○明知空氣壓縮機係劉明泉、陳永智竊盜取得之
    贓物，仍予居間介紹買賣，所涉牙保贓物罪嫌，應由檢察官
    另行偵辦，併予指明。
據上論斷，應依刑事訴訟法第三百零一條第一項，判決如主文。
本案經檢察官高如應到庭執行職務。
中    華    民    國    95    年    3     月    9     日
                  刑事第二庭   審判長法  官  王義閔
                                     法  官  李雅俐
                                     法  官  鄭舜元
以上正本證明與原本無異。
如不服本判決，應於判決送達後10日內，向本院提出上訴狀（須
附繕本）。
告訴人或被害人對於判決如有不服具備理由請求檢察官上訴者，
其上訴期間之計算係以檢察官收受判決正本之日期為準。
中    華    民    國    95    年    3     月    13    日
                                     書記官  呂雅惠


司法院資訊處製作；財團法人民間司法改革基金會備份。
